【裁判字號】    88,上訴,1789
【裁判日期】    890112
【裁判案由】    毒品危害防制條例
【裁判全文】
臺灣高等法院臺南分院刑事判決        八十八年度上訴字第一七八九號  Ａ
      上  訴  人
      即  被  告  甲  ○  ○
右上訴人因毒品危害防制條例案件，不服臺灣雲林地方法院八十八年度訴字第三五九
號中華民國八十八年十月六日第一審判決（起訴案號：臺灣雲林地方法院檢察署八十
八年度偵字第四四三七號），提起上訴，本院判決如左：
      主      文
原判決撤銷。
甲○○連續轉讓第貳級毒品，累犯，處有期徒刑捌月。
      事      實
一、甲○○前於民國七十八年及八十年間，因違反懲治盜匪條例、偽造文書案件，分
    別經判處有期徒刑七年、五月確定，並定應執行為有期徒刑七年二月，於八十四
    年五月二十九日假釋出監，甫於八十八年一月十七日假釋期滿執行完畢。詎甲○
    ○仍不知悔改，基於概括之犯意，自八十八年五月某日起至八十八年八月某日止
    ，連續在雲林縣林內鄉烏麻村永昌十九號等處，將第二級毒品安非他命無償提供
    乙○○施用四次（每次轉讓之分量約新台幣五百元之安非他命）。嗣於八十八年
    八月十一日十八時三十分許，為警在上開住處查悉上情，並扣得甲○○所有第一
    級毒品海洛因重約○‧五公克、第二級毒品安非他命重約二公克（按甲○○、乙
    ○○涉嫌施用毒品部分，均另由原審裁定強制戒治，所扣得之上開毒品應於甲○
    ○施用毒品案沒收銷毀）。
二、案經雲林縣警察局移送臺灣雲林地方法院檢察署檢察官偵查起訴。
      理      由
一、訊據上訴人即被告甲○○於本院審理中矢口否認有右揭轉讓第二級毒品安非他命
    之犯行，並辯稱略以：與乙○○是同居關係，伊與乙○○共同出錢購買後，將安
    非他命放置伊身上，再一起拿出來吸，伊沒有將安非他命轉讓與乙○○云云。惟
    查：
  (一)右揭事實，已據證人乙○○於警訊時供承其所吸食之安非他命，是甲○○給伊吸
    食的等語；於檢察官偵查時，亦供以安非他命是八十八年五月間，在他家〔指甲
    ○○家〕拿給伊吸的，有四、五次，一起吸用等語，尚屬吻合，並從被告甲○○
    身上扣有第二級毒品安非他命重約二公克可資佐證。參以被告甲○○與證人乙○
    ○間，為同居關係，已經彼等供明，乙○○施用之安非他命，若非被告甲○○無
    償轉讓提供者，則證人乙○○既與被告甲○○有上述同居關係，感情應屬甚密，
    衡情應無干冒刑章而設詞誣陷之理。
  (二)再者，被告甲○○於警訊及檢察官偵查時，均否認乙○○有施用安非他命情事，
    嗣乙○○經查獲有施用安非他命後，始改口辯稱其與乙○○共同出錢，買來的安
    非他命放在其身上，一起拿出來施用等情，顯係犯後畏罪卸飾之舉，所辯諉無足
    採；乙○○事後於原審供稱其共同出錢，買來的安非他命一起施用等情，應係得
    知被告甲○○轉讓安非他命罪嫌，經檢察官起訴後，迴護被告甲○○轉讓毒品罪
    行之詞，亦無足取。
  (三)此外，證人乙○○前對於吸用安非他命之來源，於警訊及檢察官偵查時供述一致
    ，互核吻合，益徵被告甲○○至少應有轉讓安非他命與乙○○施用四次，至為明
    灼，而被告甲○○及證人乙○○因施用安非他命，均分別經原審八十八年度毒聲
    字第一０九四號、一四三０號裁定強制戒治確定在案，顯見被告甲○○所轉讓給
    證人乙○○施用之物屬第二級毒品安非他命無誤。
  (四)綜上所述，本件事證明確，被告甲○○轉讓第二級毒品安非他命犯行，堪予認定
    。
二、查毒品危害防制條例於八十七年五月二十二日零時起生效，該條例將安非他命定
    為第二級毒品，毒品危害防制條例第二條第二項第二款定有明文。核被告轉讓第
    二級毒品之所為，係犯毒品危害防制條例第八條第二項之轉讓第二級毒品罪行。
    其持有毒品安非他命之低度行為，應為轉讓毒品安非他命之高度行為所吸收，不
    另論以持有罪行。被告先後四次犯行，時間緊採，構成要件相同，顯係基於概括
    犯意所為，為連續犯，應依刑法第五十六條之規定論以一罪，並加重其刑。又被
    告甲○○前於民國七十八年及八十年間，因違反懲治盜匪條例及偽造文書案件，
    分別經判處有期徒刑七年及五月確定，並定應執行為有期徒刑七年二月，於八十
    四年五月二十九日假釋出監，甫於八十八年一月十七日假釋期滿執行完畢，有台
    灣雲林地方法院檢察署刑案資料查註紀錄表、本院被告全國前案紀錄表可按，其
    於五年內再犯本件有期徒刑以上之罪，為累犯，應依刑法第四十七條規定遞加重
    其刑。原審予以論罪科刑，並量處有期徒刑八月，固非無見。唯查：被告甲○○
    係於民國七十八年及八十年間，因違反懲治盜匪條例及偽造文書案件，分別經判
    處有期徒刑七年及五月確定，並定應執行為有期徒刑七年二月，於八十四年五月
    二十九日假釋出監，甫於八十八年一月十七日假釋期滿執行完畢，惟原審卻載被
    告於七十八年間，因違反懲治盜匪條例及槍砲彈藥刀械管制條例等案件，經台灣
    高等法院分別判處有期徒刑七年及六月確定，應執行有期徒刑七年二月，甫於八
    十八年二月十日執行完畢，所載事實有誤，即有未洽。被告甲○○上訴意旨猶執
    前詞，否認犯罪，雖不足採，惟原判決既有可議，自應由本院將原判決撤銷改判
    。爰審酌被告前有多次犯罪紀錄，素行不佳，犯後於本院審理時復否認犯行，尚
    不知悔改，並參酌轉讓安非他命犯行對於社會所生之危害程度等一切情狀，量處
    如主文第二項所示之刑。
三、扣案被告甲○○所有之第一級毒品海洛因重約○‧五公克、第二級毒品安非他命
    重約二公克，均為違禁物，而上揭扣案物，既無從證明係供本件轉讓毒品之用，
    本院爰不併為沒收之諭知，應於被告甲○○施用毒品之案件中諭知沒收銷毀、或
    另由公訴人聲請單獨宣告沒收之，附此敘明。
據上論斷，應依刑事訴訟法第三百六十九條第一項前段、第三百六十四條、第二百九
十九條第一項前段，毒品危害防制條例第八條第二項，刑法第十一條前段、第五十六
條、第四十七條，判決如主文。
本案經檢察官楊治宇到庭執行職務。
中    華    民    國      八十九      年      一      月      十三      日
                                  臺灣高等法院臺南分院刑事第六庭
                                      審判長法官  林    金    村
                                            法官  茆    臺    雲
                                            法官  顏    基    典
右正本證明與原本無異。
如不服本判決，應於判決送達後十日內向本院提出上訴狀，其未敘述理由者並應於提
出上訴狀後十日內向本院補提理由書（應附繕本)。
                                      法院書記官  張    進    旺
中    華    民    國      八十九      年      一      月      十三      日
附錄本判決論罪科刑法條：
附錄法條：毒品危害防制條例第八條第二項
轉讓第二級毒品者，處六月以上五年以下有期徒刑，得併科新臺幣七十萬元以下罰金
。


司法院資訊處製作；財團法人民間司法改革基金會備份。
